【裁判字號】    92,交聲,937
【裁判日期】    921028
【裁判案由】    聲明異議
【裁判全文】
臺灣臺中地方法院交通事件裁定                    九十二年度交聲字第九三七號
    原處分機關  交通部公路總局豐原監理站
    受 處分 人  甲○○
右列受處分人因違反道路交通管理處罰條例案件，對於交通部公路總局豐原監理站民
國九十二年八月十八日所為之裁決（豐監稽違六三字第Ｈ00000000號裁決書
），聲明異議，本院裁定如左：
    主  文
異議駁回。
    理  由
一、原處分機關略以：異議人即受處分人甲○○，駕駛之車號ＤＣ─四三一九號自小
    貨車，於民國九十二年七月八日十五時十二分許，在臺中縣大肚鄉○○路○段處
    ，因駕駛自小貨車行駛於道路時，使用手持式行動電話通話之違規事實，經臺中
    縣警察局烏日分局員警當場查獲舉發，受處分人於限期內到案申訴，經向原舉發
    機關查證違規屬實，該站遂於九十二年八月十八日以豐監稽違六三字第Ｈ000
    00000號裁決書，裁處違反道路交通管理處罰條例第三十一條之一第一項規
    定，處罰鍰新臺幣三千元整，逾期則依違反道路交通管理事件統一裁罰標準表及
    裁決書處罰主文裁處，於法並無不合等語。
二、本件受處分人甲○○則以：行駛中行動電話響起，看了來電號碼即自己停至路旁
    接聽電話與客戶交談，經過交談約一分鐘警車停至面前，仍繼續與客戶交談，等
    講完電話後約七分鐘，員警立刻開罰單，員警未吹警哨、無警鈴聲、沒有警示燈
    、也沒有攔檢即開罰單，受處分人非常不服，爰聲明異議云云。
三、按汽車駕駛人於行駛道路時，使用手持式行動電話進行撥接或通話者，處新臺幣
    三千元罰鍰。道路交通管理處罰條例第三十一條之一第一項與違反道路交通管理
    事件統一裁罰標準表皆有明文。經查：本件受處分人於上開時、地，因駕駛車號
    ＤＣ─四三一九號自小貨車行駛於道路時，使用手持式行動電話通話之違規事實
    ，經臺中縣警察局烏日分局員警當場查獲舉發，無正當理由拒簽等情，有舉發之
    違反道路交通管理事件通知單及裁決書各一紙在卷可稽。雖受處分人辯稱：是受
    處分人自己停在路旁講行動電話云云。惟查：受處分人駕駛ＤＣ─四三一九號自
    小貨車行經沙田路二段時，行駛中使用手持式行動電話進行通話，經攔停後仍繼
    續接聽，於告知違反事實後舉發，此有原舉發機關之函件在卷可佐。又據本院於
    九十二年九月二十六日訊問受處分人時，其亦當庭承認：「（法官問：有無經過
    沙田路二段七七八號臺中商銀前面？）答：有，我是接到電話時就將車停在路邊
    講電話；我停車的位置離證人所說的位置大約有五百公尺」；再據原舉發機關之
    執勤員警即證人陳壽山當庭結證稱：「（法官問：提示舉發單，是否你所舉發？
    ）答：是，當時我在沙田路二段七七八號臺中商銀前執行交通勤務，我看到受處
    分人在車上右手持行動電話講話，我騎機車追上去，受處分人後來確實停在路邊
    ，繼續講電話，大概有一百五十公尺左右」、「停車位置應該是沙田路三段八十
    號左右」等語，是受處分人之違規事實，堪以認定。此外，本院經查亦無任何證
    據足資證明執勤員警有捏造事實、違法取締之情事，則執勤警員本其加強道路交
    通管理、維護交通秩序、確保安全職責所為之當場舉發，自應受到合法、正確而
    真正之推定。受處分人空言指摘原舉發不當尚屬無據。從而，原處分機關據以援
    引上開規定，裁處受處分人罰鍰新臺幣三千元整，逾期則依裁決書處罰主文規定
    處罰，並無不當，本件異議為無理由，應予駁回。
四、據上論斷，應依道路交通管理處罰條例第八十七條、道路交通案件處理辦法第十
    九條規定，裁定如主文。
中      華      民      國      九十二      年    十    月    二十八    日
                                臺灣臺中地方法院交通法庭
                                    法  官  張清洲
右正本證明與原本無異。
如不服本裁定，應於送達後五日內，向本院提出抗告狀。
                                    書記官
中      華      民      國      九十二      年    十    月    二十八    日


司法院資訊處製作；財團法人民間司法改革基金會備份。
